臺灣高等法院民事裁定
110年度家抗字第73號
抗  告  人  A01  
相  對  人  B01  
上列當事人間聲明異議事件，抗告人對於中華民國109年4月24日
臺灣新北地方法院108年度家事聲字第11號裁定，提起抗告，本
院裁定如下：
    主  文
抗告駁回。
抗告費用由抗告人負擔。
    理  由
一、抗告人於原法院異議及本院抗告意旨略以：　
　　兩造前為夫妻關係，於民國101年10月間於原法院和解離婚
    ，嗣相對人對抗告人提起給付未成年子女扶養費之聲請，經
    原法院於105年9月20日以105年度家親聲字第144號裁定，命
    伊應自該裁定確定之日起，至兩造所生未成年子女甲○○年滿
    20歲成年時止，按月於每月末日前給付相對人關於甲○○之扶
    養費新臺幣（下同）9,566 元，如遲誤一期履行者，其後11
    期視為亦已到期（下稱系爭裁定）。惟系爭裁定未審酌兩造
    於離婚時，就扶養費之負擔已有約定，亦未考量伊於離婚後
    ，支出之扶養費遠超過於相對人等情事，即命伊負擔扶養費
    用，顯有不公；且系爭裁定雖於同年9月26日寄存送達於抗
    告人住處轄區之警局，然郵務人員卻未將寄存送達通知書張
    貼於住處之門口或可知悉之處，致抗告人遲至同年11月13日
    始收受系爭裁定，是系爭裁定未合法送達予抗告人，相對人
    不得執以聲請強制執行，詎原法院司法事務官駁回抗告人之
    聲明異議，原法院遞予維持，駁回之聲明異議，顯有違誤。
    爰依法提起抗告，請求廢棄原裁定等語。
二、按送達於應受送達人之住居所、事務所或營業所行之。送達
    於住居所、事務所或營業所不獲會晤應受送達人者，得將文
    書付與有辨別事理能力之同居人或受僱人。送達不能依前2
    條規定為之者，得將文書寄存送達地之自治或警察機關，並
    作送達通知書2份，1份黏貼於應受送達人住居所、事務所、
    營業所或其就業處所門首，另1份置於該送達處所信箱或其
    他適當位置，以為送達。寄存送達，自寄存之日起，經10日
    發生效力，民事訴訟法第136條第1項前段、第137條第1項、
    第138條第1項、第2項分別定有明文。
三、經查：
(一)本件相對人前於104年11月9日向原法院聲請變更抗告人探視
    兩造未成年子女甲○○之方式及期間，併請求抗告人按月給付
    甲○○之扶養費，經原法院於105年9月20日以系爭裁定改定抗
    告人與甲○○之會面交往方式，並命抗告人應自系爭裁定確定
    日起，至甲○○年滿20歲成年時止，按月於每月末日前給付相
    對人關於甲○○之扶養費9,566元，前開定期金，如遲誤一期
    履行者，其後11期視為亦已到期。原法院將系爭裁定囑託郵
    務送達抗告人之住居所，即新北市○○區○○路000巷00號4樓、
    5樓，惟未獲會晤抗告人亦無受領文書之同居人或受僱人，
    郵務人員乃於105年9月26日將該系爭裁定寄存於新北市政府
    警察局○○分局○○○派出所，有送達證書在卷可稽（見原法院1
    05年度家親聲字第144號卷二第20、21頁），足見系爭裁定
    已依民事訴訟法第138條第1項規定，合法寄存送達於抗告人
    ，依同條第2項規定，系爭裁定經10日於同年10月5日生送達
    效力，再以10日之抗告期間並扣除在途期間2日，抗告人得
    提起抗告之末日為同年10月17日，而抗告人未於法定期間內
    提起抗告(抗告人嗣於逾抗告期間後對系爭裁定提起抗告，
    遭原法院以105家聲抗字第144號裁定駁回)，系爭裁定即於
    同年10月18日確定。系爭裁定既已確定，相對人執系爭裁定
    暨確定證明書聲請對抗告人強制執行扶養費總計11萬4,792
    元，執行法院經形式審查後，准予強制執行，自無不合。
(二)抗告人雖主張：系爭裁定於同年9月26日寄存送達於伊住處
    轄區之警局，然郵務人員卻未將寄存送達通知書張貼於住處
    之門口或可知悉之處，致伊遲至同年11月13日始收受系爭裁
    定，是系爭裁定未合法送達予伊，相對人不得執以聲請強制
    執行云云。惟按送達人依定式作成之送達證書為公證書，非
    有確切反證，應受送達人不得否認其曾受送達，此有最高法
    院95年度台上字第1786號判決可參。細繹上開送達證書，除
    記載將應送達之文書寄存新北市政府警察局○○分局○○○派出
    所外，並註明送達通知二份，一份黏貼於應受送達人住所門
    首，另一份置於該送達處所信箱或其他適當之位置等語，是
    以上開送達證書之記載觀之，系爭裁定應已合法寄存送達。
    抗告人主張郵務人員未將通知書張貼於伊住處之門口或可知
    悉之處，而未提出反證以實其說，依前開說明，自難採信。
(三)至抗告人主張：系爭裁定未審酌兩造於離婚時，就扶養費之
    負擔已有約定，亦未考量伊於離婚後，所支出之扶養費遠超
    過於相對人等情事，顯有不公云云，核屬系爭裁定法院依其
    職權所為扶養費分擔之實體認定，執行法院並無審認之權，
    自非本件聲明異議程序所得救濟。
四、綜上所述，相對人執系爭裁定暨確定證明書聲請對抗告人之
    財產為強制執行，於法並無不合。原法院司法事務官處分駁
    回抗告人之聲明異議，原裁定予以維持而駁回其異議，均無
    違誤。抗告意旨指摘原裁定不當，求予廢棄，為無理由，應
    予駁回。
五、據上論結，本件抗告為無理由，爰裁定如主文。
中　　華　　民　　國　　110 　年　　9 　　月　　30　　日
                  家事法庭
                      審判長法  官  張松鈞 
　　　　　　　　　　　　　　法  官  李昆曄
　　　　　　　　　　　　　　法  官  許勻睿
正本係照原本作成。
不得再抗告。
中　　華　　民　　國　　110 　年　　9 　　月　　30　　日

　　　　　　　　　　　　　　書記官  劉育妃